【裁判字號】    97,財管,31
【裁判日期】    970429
【裁判案由】    指定遺產管理人
【裁判全文】
臺灣彰化地方法院民事裁定  97年度財管字第31號
聲  請  人  保證責任彰化縣鹿港信用合作社
法定代理人  甲○○
第  三  人  乙○○
上列聲請人聲請指定被繼承人丙○○遺產管理人事件，本院裁定
如下：
    主  文
指定乙○○為被繼承人丙○○之遺產管理人。
准對被繼承人丙○○（男、民國○○年○○月○○日生、住彰化縣鹿港
鎮○○里○○路267 號、身分證統一編號：Ｚ000000000號、民國
96年4 月25日死亡）之繼承人為承認繼承之公示催告。
被繼承人丙○○之繼承人，應自前項公示催告最後登載新聞紙之
日起，壹年內承認繼承，上述期限屆滿，無繼承人承認繼承時，
被繼承人丙○○之遺產，於清償債權並交付遺贈物後，如有剩餘
即歸屬國庫。
聲請程序費用新台幣壹仟元由被繼承人丙○○之遺產中負擔。
    理  由
一、按繼承開始時，繼承人有無不明，而無親屬會議或親屬會議
    未於1 個月內選定遺產管理人者，利害關係人得聲請法院選
    任遺產管理人，並由法院依公示催告程序，定6 個月以上之
    期限，公告繼承人，命其於期限內承認繼承，民法第1177條
    、第1178條第1 項、第2 項規定甚明。
二、本件聲請意旨略以：被繼承人丙○○於民國95年10月23日向
    聲請人借款新台幣3,000,000 元，惟被繼承人於96年4 月25
    日死亡，其繼承人均拋棄繼承權，是否仍有應繼承之人不明
    ，而其親屬會議並未於1 個月內選定遺產管理人，致聲請人
    無法對被繼承人之遺產行使權利，爰聲請指定遺產管理人等
    語。
三、查聲請人主張之事實，業據提出繼承系統表、借據、本院家
    事法庭函、戶籍謄本為證，並經本院調閱96年度繼字第602
    號、658 號拋棄繼承卷宗核閱無誤，自堪信為真實，且核與
    上開法條尚無不合。徵之選定遺產管理人，除慮及管理遺產
    之公平性外，亦需考量其適切性，亦即應以對被繼承人之遺
    產、遺債情形瞭解較深者優先選任為宜，本院認為第三人乙
    ○○（住彰化縣鹿港鎮街○里○○路17號、身分證統一編號
    ：Ｚ000000000號）係被繼承人丙○○債務之連帶保證人，對
    於被繼承人丙○○生前之財產及債權債務關係，應較他人知
    詳，且年紀又非老邁，應堪勝任遺產管理之責，爰裁定如主
    文第1 項所示，並依法為承認繼承之公示催告。
四、依非訟事件法第157條第1項裁定如主文。
中    華    民    國    97    年    4     月    29    日
                    家事法庭    法  官  游秀雯
以上正本係照原本作成。
如對本裁定抗告須於裁定送達後10日內向本院提出抗告狀。
中    華    民    國    97    年    4     月    29    日
                                書記官  謝志鑫


司法院資訊處製作；財團法人民間司法改革基金會備份。
